臺灣高等法院臺南分院刑事裁定　　　　　 94年度抗字第350號
　抗　告　人　甲○○
上列抗告人因聲請裁定科處罰鍰案件，不服臺灣臺南地方法院中
華民國94年8月23日裁定（94年度聲更(二)字第2號），提起抗告，
本院裁定如下：
      主  文
抗告駁回。
      理  由
一、本件抗告意旨略以：
    （一）抗告人甲○○為被告黃淵輿涉犯公共危險案之證人，
          然本案黃淵輿已於民國（下同）94年10月經臺南地方
          法院刑事庭為無罪判決，而抗告人數次於檢察官訊問
          時均明白表示已口頭陳明被告係其親弟弟，得拒絕作
          證，除非認定抗告人為被告，否則未經證實被告所有
          之車輛是否即為肇事車輛後，抗告人才有可能出庭作
          證。
    （二）抗告人不能出庭作證，皆有正當理由並附請假證明。
          抗告人於數年前即陸續因眩暈症及梅尼爾氏症，陸續
          在林口長庚醫院、台南署立醫院及台南成大醫院住院
          多次，有上開醫院之診斷資料可循，並可證明抗告人
          確實因不明眩暈會導致不能站立或思考之情形。而抗
          告人二次不能出庭應訊，皆因不明眩暈並且有母親陪
          同至診所治療，並非如鈞院所述並未有家人陪同及未
          做後續治療行為，為此提起抗告，請求撤銷原裁定，
          免為處罰等語。
二、按提起抗告，除有特別規定外，應自裁定送達後5日內為之
    ，刑事訴訟法第406條定有明文。次按關於不變期間之計算
    ，當事人郵遞上訴或抗告等書狀者，應以書狀到達法院之日
    ，為提出於法院之日。最高法院69年台抗字第236號判例著
    有明文。又按刑事訴訟法第62條規定，送達文書除刑事訴訟
    法有特別規定外，準用民事訴訟法之規定。故經準用民國92
    年2月7日公布，於92年7日2日司法院（92）院台廳民一字第
    17081號令發布自92年9月1日施行之民事訴訟法第138條規定
    ：「送達不能依前二條規定為之者，得將文書寄存送達地之
    自治或警察機關，並作送達通知書兩份，一份黏貼於應受送
    達人住居所、事務所、營業所或其就業處所門首，另一份置
    於該送達處所信箱或其他適當位置，以為送達。寄存送達，
    自寄存之日起，經10日發生效力。寄存之文書自寄存之日起
    ，寄存機關應保存2個月。」可知，刑事訴訟案件之裁判以
    寄存方式送達者，自寄存之日起，經10日即發生送達之效力
    。
三、經查原審94年度聲更(二)字第二號刑事裁定係於94年9月7日寄
    存於送達地之警察機關臺南市警察局第五分局開元派出所，
    此有原審送達證書在卷可稽（附於原審卷第22頁）。則揆諸
    前揭說明，上開寄存送達之裁定，自寄存之94年9月7日起，
    經10日發生效力，亦即自94年9月17日起發生送達之效力。
    而抗告人又住居於原審法院所在地之台南市，並無在途期間
    可言。是抗告人之抗告期間，應至94年9月22日（星期四）
    即已屆滿。然查，抗告人乃遲至同年月25日，始將聲明抗告
    狀到達原審以提起抗告，此有刑事聲明抗告狀上之原審法院
    值日人員收件戳章可稽（詳原審卷第23頁），則抗告人之抗
    告已逾五日期間，顯屬違背法律上之程式，原審法院業於94
    年10月24日就上開抗告予以駁回，其裁定自屬適法，乃抗告
    人就該確定之裁定提起抗告，核無理由，應予駁回。
四、據上論結，應依刑事訴訟法第411條，裁定如主文。
中　　華　　民　　國　　94　　年　　12　　月 　29　　日
                  刑事第五庭    審判長法　官 楊明章
                                      法　官 吳森豐
                                      法　官 戴勝利
以上正本證明與原本無異。
如不服本裁定，應於收受本裁定後五日內向本院提出抗告狀。
　　　　　　　　　　　　　　　　　　　書記官 李珍鳳
中　　華　　民　　國　　94　　年　　12　　月　30　　日
